臺灣高等法院臺中分院刑事判決　　　　　　　　　九十三年度上訴字第一三九三號
　　上　訴　人
　　即　被　告　乙○○
右上訴人因毒品危害防制條例案件，不服臺灣彰化地方法院九十三年度訴字第六五七
號中華民國九十三年七月二十七日第一審判決（起訴案號：臺灣彰化地方法院檢察署
九十三年度毒偵字第四九八號，併辦案號：臺灣新竹地方法院檢察署九十三年度毒偵
字第一六三號、臺灣高雄地方法院檢察署九十三年度毒偵字第三四四三號），提起上
訴，本院判決如左：
    主      文
原判決撤銷。
乙○○連續施用第一級毒品，累犯，處有期徒刑壹年肆月，扣案之第一級毒品海洛因
柒包（毛重拾伍點柒伍公克、淨重貳拾玖點零柒公克）沒收銷燬、包裝袋柒個及注
射針筒柒支均沒收。又連續施用第二級毒品，累犯，處有期徒刑拾月，扣案之第二級
毒品甲基安非他命伍包（毛重約壹仟玖佰陸拾貳點玖公克）沒收銷燬、包裝袋伍個沒
收。應執行有期徒刑貳年，扣案之第一級毒品海洛因柒包 (毛重拾伍點柒伍公克、
淨重貳拾玖點零柒公克）、第二級毒品甲基安非他命伍包（毛重約壹仟玖佰陸拾貳點
玖公克）沒收銷燬、包裝袋拾貳個、注射針筒柒支沒收。
    事      實
一、乙○○前於民國（下同）八十三年間因違反肅清煙毒條例案件，經法院以八十三
    年訴字第一八五一號判決處有期徒刑三年四月，上訴後經本院駁回，確定後於八
    十四年七月二十六日入監執行，於八十五年十二月二十六日因縮短刑期假釋出監
    ，惟乙○○於假釋期間內，另因違反麻醉藥品管理條例案件，經臺灣板橋地方法
    院以八十四年易字第四八八○號判決判處有期徒刑五月，如易科罰金以三百元折
    算一日確定，上開假釋亦因此確定判決而經法院裁定撤銷，乙○○又於八十八年
    八月七日入監執行上開八十三年訴字第一八五一號判決之殘刑二年二月二十六日
    ，迄九十年九月五日因縮短刑期執行完畢出監。其另因違反毒品危害防制條例案
    件，經臺灣臺中地方法院裁定送觀察、勒戒後，認為有繼續施用毒品之傾向，再
    由臺灣臺中地方法院裁定送強制戒治，並於八十八年四月二日入戒治處所強治戒
    治，同年八月七日停止戒治，於執行期滿後，由臺灣臺中地方法院檢察署於八十
    九年三月二十二日，以八十九年度戒毒偵字第一六九號為不起訴處分確定。詎其
    仍不知悔改，復基於施用第一級毒品海洛因之概括犯意，自九十二年十二月一日
    清晨零時許起，至九十三年六月二十九日下午六時許止，先後在基隆市○○區○
    ○路一七六之一號四樓、新竹市○○路○段一二一號處之「百老匯汽車旅館」及
    高雄市、屏東縣等地，以使用注射針筒注射之方式，連續施用第一級毒品海洛因
    多次，平均每天約施用二至三次；其又另基於施用第二級毒品甲基安非他命之概
    括犯意，於同上施用第一級毒品海洛因之時間及地點，以使用玻璃試管（該玻璃
    試管已據乙○○丟棄而滅失）加熱之方式，連續施用第二級毒品甲基安非他命多
    次，平均每天約施用二至三次，嗣先於九十三年一月十三日晚上二十二時許，為
    警持搜索票於基隆市○○區○○路一七六之一號四樓處查獲，再於同年一月二十
    七日下午十五時三十分許，為警持搜索票在位於新竹市○○路○段一二一號處之
    「百老匯汽車旅館」五○一室內查獲，並扣得其所有之第一級毒品海洛因三包（
    合計毛重二‧六七公克、淨重○‧一二公克）、預備供施用第一級毒品用之注射
    針筒三支及第二級毒品甲基安非他命一包（毛重約一‧二公克）等物，復於九十
    三年六月二十九日下午七時五分許，在國道三號田寮收費站北上小型車第一回數
    票車道上其所駕駛之ＴＬ－五一八六號小自客車上查獲其所有之第一級毒品海洛
    因四小包 (毛重三十三．○八公克、淨重二十八．九五公克）、第二級毒品甲基
    安非他命二大包、二小包 (毛重約一千九百六十一．七公克）及其所有預備供施
    用第一級毒品使用之注射針筒四支。
二、案經基隆市警察局第三分局報告臺灣基隆地方法院檢察署呈請臺灣高等法院檢察
    署令轉臺灣彰化地方法院偵查起訴及臺灣新竹、高雄地方法院檢察署檢察官移送
    併案審理。
    理      由
一、訊據被告乙○○對右開犯罪事實坦承不諱，核與其先後三次為警查獲時，經警採
    其尿液送驗結果均呈嗎啡及甲基安非他命陽性反應相符，有基隆市衛生局檢驗成
    績書、國防部憲兵司令部刑事鑑識中心九十三年五月三日（九三）宇鑑字第○五
    七三二號鑑驗通知書、高雄市立凱旋醫院煙毒尿液檢驗成績書各一紙在卷可稽，
    並有第一級毒品海洛因三包（合計毛重二‧六七公克、淨重○‧一二公克）、注
    射針筒三支、第二級毒品甲基安非他命一包（毛重約一‧二公克）扣於本案及第
    一級毒品海洛因四小包 (毛重三十三．○八公克、淨重二十八．九五公克，法務
    部調查局鑑定報告記載五包，顯係誤載）、第二級毒品甲基安非他命二大包、二
    小包 (毛重約一千九百六十一．七公克）及注射針筒四支扣於台灣高雄地方法院
    九十三年度重訴字第八十四號卷（被告涉嫌販賣第一級、第二級毒品）可資佐證
    ，又上開扣案之第一級毒品海洛因分別經法務部調查局鑑驗後，認確係海洛因無
    誤（合計毛重二‧六七公克、淨重○‧一二公克（一月十三日查扣）及毛重三十
    三．○八公克、淨重二十八．九五公克 (六月二十九日查扣）），有該局出具之
    調科壹字第一○○○○二○○二號及000000000號鑑定通知書二紙在卷
    可參，在ＴＬ－五一八六號小自客車上查扣之第二級毒品甲基安非他命二大包經
    高雄醫學大學附設中和紀念醫院鑑定結果確係第二級毒品甲基安非他命，亦有高
    雄醫學大學附設中和紀念醫院出具之檢驗報告二張在卷可憑，扣案之其餘三小包
    安非他命被告供承確係第二級毒品安非他命，此外，復有上開「百老匯汽車旅館
    」五○一室之現場照片及於ＴＬ－五一八六號小自客車上查獲毒品之照片在卷可
    按，本件事證已臻明確，被告犯行應堪認定。
二、被告於八十八年間因違反毒品危害防制條例案件，經臺灣臺中地方法院裁定送觀
    察、勒戒後，認為有繼續施用毒品之傾向，再由臺灣臺中地方法院裁定送強制戒
    治，並於八十八年四月二日入戒治處所強治戒治，同年八月七日停止戒治，於執
    行期滿後，由臺灣臺中地方法院檢察署於八十九年三月二十二日，以八十九年度
    戒毒偵字第一六九號為不起訴處分確定，有台灣彰化地方法院察檢察署被告刑案
    資料查註紀錄表及台灣高等法院被告全國前案紀錄表在卷可憑。按毒品危害防制
    條例已於九十二年七月九日修正公布，並於九十三年一月九日施行，而本件被告
    施用第一級毒品海洛因及第二級毒品安非他命之犯罪時間，均自該條例修正前持
    續到自該條例修正施行之後，自無依刑法第二條之規定比較修正前、後法律規定
    之問題，應逕依修正後之毒品危害防制條例論處。本件被告於強制戒治執行完畢
    後五年內再犯本件施用毒品之罪，依修正後毒品危害防制條例第二十三條第二項
    規定，應依法論科。
三、核被告乙○○所為，係犯修正後毒品危害防制條例第十條第一項、第二項之施用
    第一級、第二級毒品罪。被告施用毒品前、後持有毒品之低度行為，為其施用毒
    品之高度行為所吸收，不另論科。又其先後多次施用第一級毒品海洛因及第二級
    毒品甲基安非他命之犯行，所為時間緊接，犯構成要件相同之罪，顯均係基於概
    括犯意反覆為之，咸為連續犯，依刑法第五十六條之規定各論以一罪，並均加重
    其刑；又公訴人雖僅就被告於九十三年一月十三日所查獲之犯行起訴（即九十三
    年一月十三日二十二時許回溯九十六小時內某時之施用行為），惟右開未經起訴
    之施用毒品犯行部分，業據公訴人當庭請求一併審理，且此部分與起訴判罪部分
    有連續犯之裁判上一罪關係如上述，本院自應併予審理。被告前於八十三年間因
    違反肅清煙毒條例案件，經法院以八十三年訴字第一八五一號判決處有期徒刑三
    年四月，上訴後經本院駁回，確定後於八十四年七月二十六日入監執行，於八十
    五年十二月二十六日因縮短刑期假釋出監，於假釋期間內，另因違反麻醉藥品管
    理條例案件，經臺灣板橋地方法院以八十四年易字第四八八○號判決判處有期徒
    刑五月，如易科罰金以三百元折算一日確定，上開假釋亦因此確定判決而經法院
    裁定撤銷，乙○○再於八十八年八月七日入監執行上開八十三年訴字第一八五一
    號判決之殘刑二年二月二十六日，迄九十年九月五日因縮短刑期執行完畢出監之
    事實，有上述台灣高等法院被告全國前案紀錄表在卷可考，其於有期徒刑執行完
    畢後，五年以內再犯本件有期徒刑以上之罪，為累犯（起訴書以被告違反麻醉藥
    品管理條例案件，為構成累犯之理由，尚有誤會），各依法遞加其刑。被告所犯
    上開二罪間，犯意各別，行為互殊，應分別論罰。原審予以論罪科刑，固非無見
    ，惟審酌被告施用毒品之頻率甚高，台灣高雄地方法院移送併辦部分扣案之毒品
    ，應併供被告施用當堪認定，原審未及就該等毒品宣告沒收銷燬及就該案查扣被
    告所有預備供施用第一級毒品使用之注射針筒四支宣告沒收，尚有未洽。被告以
    原審量刑過重為由上訴雖無理由，然原審判決既有如上未當之處，應由本院將其
    撤銷改判。爰審酌被告前即有違反毒品危害防制條例前科，經強制戒治後仍不能
    戒除毒癮，施用毒品除戕害自身外，並對社會有不良影響及其施用毒品之時間非
    短、施用之頻率甚高，於第一次被查獲仍繼續施用暨犯罪後之態度等一切情狀，
    分別量處如主文第二項所示之刑，並定其執行刑。至扣案之第一級毒品海洛因七
    包（毛重三十五．七五公克、淨重二十九．○七公克）及第二級毒品甲基安非他
    命五包（毛重計一千九百六十二．九公克），依毒品危害防制條例第十八條第一
    項前段之規定宣告沒收銷燬，至包裝被告施用之第一級毒品海洛因之包裝袋七個
    及第二級毒品甲基安非他命之包裝袋五個及注射針筒七支分別係被告所有供犯本
    件之罪使用、預備之物（注射針筒、施用第一級毒品），業據被告供明在卷，依
    刑法第三十八條第一項第二款之規定宣告沒收。另被告施用第二級毒品安非他命
    之玻璃試管，業經被告丟棄已滅失，亦據被告供明在卷，爰不予宣告沒收。
四、據上論斷，應依刑事訴訟法第三百六十九條第一項前段、第三百六十四條、第二
    百九十九條第一項前段、修正後毒品危害防制條例第十條第一項、第二項、第十
    八條第一項前段、刑法第十一條前段、第五十六條、第四十七條、第三十八條第
    一項第二款、第五十一條第五款，判決如主文。
本案經檢察官甲○○到庭執行職務。
中      華      民      國　    九十三     年     十      月   二十八 　日
                                臺灣高等法院臺中分院刑事第九庭
                                      審判長法  官  康  應  龍
                                      　　　法  官  趙  春  碧
                                　　　法  官  張  國  忠
右正本證明與原本無異。
施用第一級毒品部分得上訴。
如不服本判決應於收受送達後十日內向本院提出上訴書狀，其未敘述上訴之理由者並
得於提起上訴後十日內向本院補提理由書（均須按他造當事人之人數附繕本）。
　　　　　　　　　　　　　　　　　　　　　　書記官  黃　薰　慧
中      華      民      國　    九十三     年     十      月   二十九 　日
                                                                        Ｒ
